臺灣臺南地方法院刑事判決　　　　　　　96年度簡上字第82號
公　訴　人　臺灣臺南地方法院檢察署檢察官
上　訴　人　甲○○
即　被　告
　　　　　　丙　○
上列上訴人等因賭博案件，不服本院96年度簡字第94號中華民國
96年1月18日第一審簡易判決（聲請簡易判決處刑案號：95年度
偵字第17167號）提起上訴，本院管轄之第二審合議庭判決如下
：
    主  文
原判決撤銷。
甲○○共同在公眾得出入之場所賭博財物，處罰金新台幣壹萬元
，如易服勞役，以新台幣壹仟元折算壹日。減為罰金新台幣伍仟
元，如易服勞役，以新臺幣壹仟元折算壹日。扣案電子遊戲機「
滿貫大亨」貳臺、「大舞臺」、「賽馬」、「星鑽迷十三」各參
臺、「神秘魔法石」、「超級大舞台」、「金象王」各壹（共含
ＩＣ板拾貳片）及現金新台幣伍仟元均沒收之。
丙○共同在公眾得出入之場所賭博財物，處罰金新台幣陸仟元，
如易服勞役，以新台幣壹仟元折算壹日。減為罰金新台幣參仟元
，如易服勞役，以新臺幣壹仟元折算壹日。扣案電子遊戲機「滿
貫大亨」貳臺、「大舞臺」、「賽馬」、「星鑽迷十三」各參臺
、「神秘魔法石」、「超級大舞台」、「金象王」各壹（共含Ｉ
Ｃ板拾貳片）及現金新台幣伍仟元均沒收之。
    事  實
一、甲○○自民國九十四年八月三十一日起，在臺南市○○路○
    段一五九號之公眾得出入場所，經營「元智電子遊藝場」，
    。甲○○並自九十五年十月十日起，以早班日薪新台幣（下
    同）六百五十元，晚班日薪則為七百元之薪資雇用丙○擔任
    「元智電子遊藝場」之店員。甲○○與丙○竟基於在公眾得
    出入之場所賭博財物之犯意聯絡，由甲○○在前開遊藝場內
    擺設電子遊戲機「滿貫大亨」二臺、「大舞臺」、「賽馬」
    、「星鑽迷十三」各三臺、「神秘魔法石」、「超級大舞台
    」、「金象王」各一臺並以之與不特定之顧客賭博財物，丙○則擔任替把玩上開電子遊戲機之顧客洗分並為之兌換現金
    之工作。其等賭博之方式為：賭客先以十元兌換代幣一枚之
    兌換方式換取代幣並投入電動賭博機具內由機臺以一比一之
    比例顯示分數供下注押分，若押中可得倍數不等之分數；若
    未押中，所下注之分數則由機具沒入；當賭客贏取分數或不
    願把玩時，則以所得之分數按相同比例兌換現金。嗣於九十
    五年十一月十九日夜間，台南市警察局第二分局中正派出所
    警員丁○○接獲線報檢舉，乃喬裝顧客至前開「元智電子遊
    藝場」查緝賭博，並於同日二十二時許，發現顧客乙○○（
    業經本院以九十六年度簡字第九四號刑事簡易判決判處罰金
    四千元確定）在上開遊藝場，把玩電子遊戲機「大舞台」贏
    得積分五千分後，向丙○要求洗分並兌換現金。丙○旋為之
    洗分，並將現金五千元置於店內儲藏室門後之不知何人所有
    之綠格襯衫口袋內，再指示乙○○自行前往拿取。乙○○即
    自行進入儲藏室並取得丙○所放置之現金，惟遭隨後進入之
    丁○○當場查獲，並扣得上開電子遊戲機十四臺（現交由泰
    源起重工程行代為保管）及ＩＣ板十二片、現金五千元及綠
    格襯衫一件。
二、案經臺南市警察局第二分局報告臺灣臺南地方法院檢察署檢
    察官聲請簡易判決處刑。
    理  由
壹、程序部分：
    按被告以外之人於審判外之陳述，經當事人於審判程序同意
    作為證據，法院審酌該言詞陳述或書面陳述作成時之情況，
    認為適當者，亦得為證據，刑事訴訟法第一百五十九條之五
    第一項定有明文。查被告甲○○、丙○二人於本院審理時對
    證人乙○○及共同被告丙○、甲○○等人於警詢時所為筆錄
    之證據能力均不爭執，且本院依卷內資料審酌該警詢筆錄作
    成時之情況，亦認為並未有何違背法律或其他相關規定之情
    事，而應認為適當，是依刑事訴訟法第一百五十九條之五第
    一項之規定，上開證人等於警詢所作之筆錄，為傳聞法則之
    例外而具有證據能力，本院自得引為判決參考之依據，先予
    敘明。
貳、實體部分：
一、訊據被告甲○○於本院審理時，固坦承於前址開設「元智電
    子遊藝場」，並擺設扣案之電子遊戲機，且雇用被告丙○在
    店內任職；被告丙○於本院審理時亦坦承受被告甲○○雇用
    在「元智電子遊藝場」任職，並擔任洗分之工作等情，惟被
    告甲○○、丙○二人均矢口否認涉有賭博犯行，均辯稱：顧
    客於「元智電子遊藝場」內把玩電子遊戲機所贏得之分數，
    均僅能使用洗分券，不能兌換現金或等值商品云云。
二、經查：
  (一)被告甲○○自九十四年八月三十一日起，在臺南市○○路○
    段一五九號經營「元智電子遊藝場」，並擺設電子遊戲機「
    滿貫大亨」二臺、「大舞臺」、「賽馬」、「星鑽迷十三」
    各三臺、「神秘魔法石」、「超級大舞台」、「金象王」各
    一臺等情，業據被告甲○○於本院審理時自承不諱，並有前
    開電子遊戲機扣案可稽，且有扣押筆錄、現場照片七張各件
    在卷可參，此部分事實應堪認定。又被告甲○○自九十四年
    十月十日起，以早班日薪六百五十元，晚班日薪七百元之薪
    資雇用被告丙○擔任「元智電子遊藝場」之店員，擔任洗分
    工作等情，業據被告甲○○、丙○於本院審理時供明在卷，
    且互核相符，此部分事實亦堪認定。
  (二)證人乙○○於本院審理時，到庭具結後證稱：九十五年十一
    月十九日曾至「元智電子遊藝場」把玩電子遊戲機，且贏得
    積分五千分，並曾向丙○表示欲洗分及將積分兌換現金，丙○為其洗分後，即指示其至儲藏室拿錢，其至儲藏室後，即
    依過去至該電子遊戲場之經驗，在門後所掛衣服內取得丙○
    置放之五千元款項等語（參見本院卷第六０頁至第六一頁）
    ，而證人丁○○於本院審理時亦到庭具結後證稱：其見乙○○要求丙○洗分，丙○依乙○○之要求，為其洗分後，即以
    手勢往儲藏室方向比，乙○○遂走進儲藏室，其旋隨乙○○
    進入儲藏室，並發現乙○○手持現金，其乃表明身分並取下
    乙○○手上之現金等語（參見本院卷第六五頁），兩者證述
    相互參照以觀，核屬一致，此外，並有證人丁○○當場查獲
    之現金五千元扣案在卷可佐，足見證人乙○○、丁○○前揭
    證述，與事實相符，應堪採信。被告丙○雖辯稱：其並未指
    示乙○○去儲藏室，乙○○與丁○○係自行前往儲藏室取出
    現金五千元，該五千元並非其所藏放云云。惟被告丙○於本
    院審理時另供稱：儲藏室係堆放超商（按「元智電子遊藝場
    」與隔壁之「巨蛋超商」同屬被告甲○○所經營）所欲販賣
    之商品；另供稱：其自櫃臺處無法看到儲藏室內之狀況，且
    儲藏室內亦無監視錄影器等語（參見本院卷第七一頁至第七
    二頁），是前開電子遊戲場儲藏室內並非空無一物，而係堆
    放具有交易價值之商品，衡諸常情，證人乙○○未經告知被
    告丙○前往儲藏室之目的，即自行前往儲藏室時，被告丙○
    當會上前詢問甚或制止證人乙○○進入儲藏室。然被告丙○
    親見證人乙○○前往儲藏室，卻未有任何制止或詢問之舉動
    （參見本院卷第七二頁），足見證人乙○○前往儲藏室之舉
    ，本為被告丙○所知之，堪信證人乙○○所證：丙○指示其
    進入儲藏室等證詞，與事實相符，應可採信。被告丙○雖另
    辯稱：顧客如要店內沒有冰的飲料，則會自行前往儲藏室拿
    取云云。惟被告丙○於警詢中曾供稱：如店員在忙時，其等
    會請客人自行前往儲藏室拿取客人需要之東西等語（參見警
    卷第一八頁），足見顧客欲自行進入儲藏室，亦需先行獲得
    店員之同意。而依被告丙○所述，本案證人乙○○係在未告
    知且未經其同意之情形下自行進入，此與其於警詢中所述情
    節，顯有不同，依此，被告丙○前開辯詞，與常情事理均不
    相符，應係事後卸責之詞，當無可採。
  (三)被告丙○係受被告甲○○所雇用，請領固定之薪資之職員，
    並不負擔「元智電子遊藝場」之盈虧。衡諸常情，若非被告
    甲○○提供資金以供其為顧客兌換現金，被告丙○應無自行
    提供現金以供顧客兌換，而換取對其並無交易價值之積分。
    是被告丙○兌換現金予證人乙○○之舉，應係被告甲○○所
    授意並提供資金，故被告甲○○辯稱：在其所經營之「元智
    電子遊藝場」內，把玩其所擺設電子遊戲機所贏得之分數，
    不得兌換現金云云，顯與事實相違，尚難採信。
  (四)綜上各情相互參酌，顧客於被告甲○○經營之「元智電子遊
    藝場」把玩電子遊戲機所贏得之積分，確可兌換為現金，且
    被告丙○亦確有參與兌換現金之工作，從而，被告甲○○、
    丙○共同賭博犯行明確，堪以認定，應依法論科。
三、核被告甲○○、丙○所為均係犯刑法第二百六十六條條第一
    項前段之普通賭博罪。另被告二人就上開賭博犯行，有犯意
    聯絡及行為分擔，均應論以共同正犯。原審以被告二人罪證
    明確，並依刑事訴訟法第四百四十九條第一項前段、第四百
    五十條第一項、第四百五十四條第一項，刑法第二十八條、
    第二百六十六條第一項前段、第二項、第四十二條第二項、
    第三項、第三十八條第一項第三款之規定，逕以簡易判決分
    別量處被告甲○○、丙○罰金一萬元、六千元，並均諭知易
    服勞役之折算標準，扣案之電子遊戲機十四台（內含IC板十
    二片）及現金五千元，均宣告沒收。本院經核其認事用法，
    固非無見，惟中華民國九十六年罪犯減刑條例業於九十六年
    七月四日制定公布，並於九十六年七月十六日施行，而被告
    二人上開犯罪時間係在九十六年四月二十四日以前，所犯之
    賭博罪核與中華民國九十六年罪犯減刑條例第二條第一項第
    三款規定相符，原審未及審酌上開條例予以減刑，即有未當
    ，被告二人空言否認犯行，提起上訴，固無理由，然原判決
    既有前揭可議之處，自屬無可維持，應由本院管轄之第二審
    合議庭予以撤銷改判。爰審酌被告二人犯罪動機、手段、所
    得、被告甲○○經營電子遊戲場之時間、規模、犯罪後均否
    認犯行之態度等一切情狀，分別量處如主文所示之刑，並諭
    知易服勞役之折算標準，另適用中華民國九十六年罪犯減刑
    條例第二條第一項第三款、第七條之規定予以減刑。另被告
    甲○○、丙○均否扣案之綠格襯衫一件為彼等所有，且該襯
    衫亦非違禁物，爰不予宣告沒收，附此敘明。
四、臺灣臺南地方法院檢察署移送併辦意旨（九十六年度偵字第
    二四五五號）略以：被告甲○○係設址台南市○○區○○路
    三段一五七號「巨蛋超商」之負責人，其違反經營電子遊戲
    場業須依電子遊戲場業管理條例為登記之規定（其僅就上開
    民族路三段一五九號部分曾為經營電子遊戲場業之登記），
    自民國九十五年十一月二十一日起，在上開公眾得出入之超
    商內，擺設「超級大舞台」、「滿貫大亨」、「賽馬」各二
    台、「劍龍」一台等電子遊戲機共七台，且插電營業，並自
    九十五年十二月一日起，僱請對於違反前述電子遊戲場業管
    理條例不知情之劉汶靈為店員，並負責為有意把玩上開機之
    客人兌換代幣，甲○○與劉汶靈則基於賭博之犯意聯絡（劉
    汶靈所涉賭博部分另由檢察官偵查辦理），以上開機台供不
    特定顧客投幣把玩，其玩法係將十元以等值比例兌換之代幣
    ，投入上開電子遊戲機內，再依個別機操作方式把玩，如能
    順利贏得積分，則可以積分多寡向劉汶靈兌換等值之金錢或
    店內商品，如未能贏取積分，所投入之代幣將歸甲○○所有
    ，共同以前述方式與不特定顧客賭博財物，而甲○○亦得藉
    此經營電子遊戲場業。因認被告此部分所為，與前開聲請簡
    易判決處刑部分，具有實質上一罪之關係，為法律上之同一
    案件，而聲請本院併案審理。惟查，被告甲○○自九十四年
    八月三十一日起於台南市○○路○段一五九號擺設電玩機，
    因涉賭博犯行，而為警於九十五年十一月十九日為警查獲等
    情，已如前述。而被告甲○○於本院審理時亦坦承：併辦意
    旨所示電子遊戲機均係第一件（即「元智電子遊藝場」）為
    警查獲後，始行擺設營業（參見本院卷第七三頁），足見被
    告甲○○並非本於同一賭博犯意而為此二次犯行，參以移送
    併辦意旨所指被告甲○○擺設電子遊戲機之地點為台南市○○路○段一五七號，此與「元智電子遊藝場」之地址亦不相
    同，自難認被告甲○○前後二次所為賭博犯行屬實質上一罪
    應為起訴效力所及，而亦屬本案審理範圍。此外，移送併辦
    意旨所指犯罪事實復未據起訴，本院無從予以審酌，應移由
    檢察官另行依法處理。
據上論斷，應依刑事訴訟法第四百五十五條之一第一項、第三項
、第三百六十九條第一項前段、第三百六十四條、第二百九十九
條第一項前段，刑法第二十八條、第二百六十六條第一項、第二
項、第四十二條第二項、第三項、第三十八條第一項第三款，刑
法施行法第一條之一第一項、第二項前段，中華民國九十六年罪
犯減刑條例第二條第一項第三款、第七條第一項、第二項，判決
如主文。
本案經檢察官鄭深元到庭執行職務
中　　華　　民　　國　　96　　年　　9 　　月　　6 　　日
                    刑事第九庭    審判長法  官  楊清安
                                        法　官  朱中和
                                        法  官  卓穎毓
以上正本證明與原本無異。
本件不得上訴。
　　　　　　　　　　　　　　　　　      書記官  秦建華
中　　華　　民　　國　　96　　年　　9 　　月　　6 　　日
附錄法條：
中華民國刑法第266條
在公共場所或公眾得出入之場所賭博財物者，處1千元以下罰金
。但以供人暫時娛樂之物為賭者，不在此限。
當場賭博之器具與在賭檯或兌換籌碼處之財物，不問屬於犯人與
否，沒收之。
